【裁判字號】    98,易,3528
【裁判日期】    981116
【裁判案由】    業務侵占
【裁判全文】
臺灣臺中地方法院刑事判決              98年度易字第3528號
公  訴  人  臺灣臺中地方法院檢察署檢察官
被      告  己○○
                    （另案在臺灣臺中女子監獄執行中）
上列被告因業務侵占案件，經檢察官提起公訴（97年度偵緝字第
2326、2327號），經本院合議庭裁定改依簡式審判程序審理，判
決如下：
    主    文
己○○連續意圖為自己不法之所有，而侵占對於業務上所持有之
物，處有期徒刑貳年肆月。
    犯罪事實及理由
一、本件犯罪事實及證據，除檢察官起訴書犯罪事實欄一、第6
    行之「92年3月13」應更正為「92年3月13日」，又「分別在
    與」應更正為「在臺中市南區樹義里樹義五巷56弄75號，分
    別與」，及整篇起訴書所載之「樹義五巷」均應增補為「樹
    義五巷56弄」外，餘均引用檢察官起訴書之記載（如附件）
    。
二、依刑事訴訟法第273條之1第1項、第299條第1項前段、第310
    條之2、第454條第2項，刑法第2條第1項前段、第56條（修
    正前）、第336條第2項，刑法施行法第1條之1，判決如主文
    。
中    華    民    國    98    年    11   月    16     日
                        刑事第十三庭  法  官  蔡建興
以上正本證明與原本無異。
如不服本判決應於收受送達後10日內向本院提出上訴書狀，並應
敘述具體理由；其未敘述上訴理由者，應於上訴期間屆滿後20日
內向本院補提理由書（均須按他造當事人之人數附繕本）「切勿
逕送上級法院」。
                                      書記官  黃英寬
中    華    民    國    98    年    11   月    16     日
附錄論罪科刑法條：
中華民國刑法第336條
對於公務上或因公益所持有之物，犯前條第一項之罪者，處一年
以上七年以下有期徒刑，得併科五千元以下罰金。
對於業務上所持有之物，犯前條第一項之罪者，處六月以上五年
以下有期徒刑，得併科三千元以下罰金。
前二項之未遂犯罰之。
附件：
臺灣臺中地方法院檢察署檢察官起訴書
                                    97年度偵緝字第2326號
                                    97年度偵緝字第2327號
    被      告  己○○  女  44歲（民國○○年○○月○○日生）
                        住臺中市○區○○里○○街116號8樓
                          之2
                        （另案在臺灣臺中女子監獄執行中）
                        國民身分證統一編號：Ｚ000000000號
    選任辯護人  蘇顯騰律師
上列被告因侵占案件，業經偵查終結，認應該提起公訴，茲將犯
罪事實及證據並所犯法條分敘如下：
    犯罪事實
一、己○○自民國91年間某日起至93年4月27 日止，擔任瑞有建
    設事業股份有限公司（下稱瑞有建設公司）「賓士皇家」建
    築專案之銷售經理，負責房屋仲介及收取買賣議價款項等業
    務，為從事業務之人。詎己○○因積欠大量債務，為求解決
    個人私人欠款問題，竟基於意圖為自己不法之所有之概括犯
    意，自92年3月13起迄93年3月15日止，分別在與丙○○、戊○○、乙○○及丁○○等人簽訂如附表編號一至編號四所示
    之房屋及其坐落之土地之議價金收據或不動產買賣契約書後
    ，向丙○○、戊○○、乙○○及丁○○等客戶各收取如附表
    編號一至四所示之購屋訂金款項，惟未繳回公司，反連續將
    之侵占入己，並花用殆盡，共計侵占新臺幣（下同）498萬
    元。
    迄93年4月27日14時許，己○○並未依約出面與丁○○辦理
    房屋過戶，且旋即避不見面，經丁○○報警處理後，始進一
    步查悉上情。
二、案經丁○○、乙○○、林昆楠、戊○○告訴及臺中市警察局
    第三分局報告報告偵辦。
    證據並所犯法條
一、證據清單及待證事實
┌──┬──────────────┬───────────────┐
│編號│        證據名稱            │        待證事實              │
├──┼──────────────┼───────────────┤
│一  │（一）告訴人暨證人丙○○於警│1、證明被告當時確實係受瑞有建 │
│    │      詢及偵查中之證述。    │   設公司之委託代為處理房屋買 │
│    │（二）證人丙○○93年2月27日 │   賣事宜，其並向被告接洽臺中 │
│    │      與被告訂立之議價金收據│   市南區樹義里樹義五巷79號房 │
│    │      。                    │   屋之買賣，交付總計40萬元購 │
│    │（三）證人丙○○93年4月14日 │   屋款項予被告收受，然被告經 │
│    │      與被告訂立之議價金收據│   手上開交付之款項後，逕自占 │
│    │      。                    │   為己有予以挪用之事實。     │
│    │（四）證人丙○○所交付，發票│2、證明被告並未將所交付之款項 │
│    │      日期93年5月5日，支票號│   交回瑞有建設公司，導致事後 │
│    │      碼AN0000000號、面額10 │   須再與瑞有建設公司重新簽訂 │
│    │      萬元之支票影本1紙。   │   契約之事實。               │
│    │（五）證人丙○○93年6月6日簽│3、證明被告當時確有簽立訂金收 │
│    │      立之切結書。          │   據，且收據上之簽名係以別名 │
│    │                            │   「劉叡方」之名義簽立之事實 │
│    │                            │   。                         │
│    │                            │4、證明上開房屋買賣之接洽，自 │
│    │                            │   始即均與被告接觸之事實。   │
├──┼──────────────┼───────────────┤
│二  │（一）告訴人暨證人戊○○於警│1、證明被告當時確實係受瑞有建 │
│    │      詢及偵查中之證述。    │   設公司之委託代為處理房屋買 │
│    │（二）證人曾信豪於偵查中之證│   賣事宜，告訴人戊○○並向被 │
│    │      述。                  │   告接洽臺中市南區樹義里樹義 │
│    │（三）證人戊○○92年5月14 日│   五巷65號房屋之買賣，陸續交 │
│    │      與被告訂立之訂金金收據│   付總計158萬元購屋款項予被告│
│    │      。                    │   收受，然被告僅將40萬元款項 │
│    │（四）證人戊○○93年1月6日與│   交回瑞有建設公司，並將剩餘 │
│    │      被告訂立之不動產買賣契│   之118萬元款項逕自占有，挪為│
│    │      約書。                │   己用之事實。               │
│    │（五）證人戊○○所交付，發票│2、證明告訴人戊○○於簽立訂金 │
│    │      日期93年1月5日，支票號│   收據時，確有撥打電話至瑞有 │
│    │      碼CI0000000號、面額10 │   建設公司確認被告可代瑞有建 │
│    │      萬元之支票影本1紙；發 │   設公司處理房屋買賣事宜之事 │
│    │      票日期92年10月31日支票│   實。因之，被告既取得上開房 │
│    │      號碼FAC0000000號、面額│   屋買賣之授權，其逕自將告訴 │
│    │      25萬元支票影本1紙；支 │   人所交付之款項挪為私用，應 │
│    │      票號碼TB0000000號票根 │   係侵占無訛。               │
│    │      影本1紙；支票號碼FAC02│3、證明告訴人交付款項之方式包 │
│    │      17107號票根影本1紙。  │   含現金及票據，共計158萬元之│
│    │（六）證人曾信豪與被告簽立之│   事實。                     │
│    │      不動產買賣契約書。    │4、證明告訴人戊○○先前係以其 │
│    │（五）證人戊○○93年5月31日 │   子之名義與被告簽立不動產買 │
│    │      簽立之切結書。        │   賣契約。                   │
├──┼──────────────┼───────────────┤
│三  │（一）告訴人暨證人乙○○於警│1、證明被告當時確實係受瑞有建 │
│    │      詢及偵查中之證述。    │   設公司之委託代為處理房屋買 │
│    │（二）證人乙○○以其子林晃民│   賣事宜，其並向被告接洽臺中 │
│    │      名義與被告簽立之訂金收│   市南區樹義里樹義五巷77號房 │
│    │      據影本。              │   屋之買賣，交付總計90萬元購 │
│    │（三）證人乙○○93年5月4日簽│   屋款項予被告收受，然被告經 │
│    │      立之切結書。          │   手上開交付之款項後，逕自占 │
│    │                            │   有，挪為己用之事實。       │
│    │                            │2、證明當時係以其子林晃民之名 │
│    │                            │   義與被告簽立訂金收據，同時 │
│    │                            │   亦以其妻友人名義開立支票予 │
│    │                            │   被告收受並兌現之事實。     │
│    │                            │3、證明被告確實代為保管瑞有建 │
│    │                            │   設公司系爭房屋之鑰匙及大門 │
│    │                            │   遙控器，且在接待中心內負責 │
│    │                            │   房屋參觀導覽及買賣洽商之事 │
│    │                            │   。                         │
├──┼──────────────┼───────────────┤
│四  │（一）告訴人暨證人丁○○於警│1、證明被告當時確實係受瑞有建 │
│    │      詢及偵查中之證述。    │   設公司之委託代為處理房屋買 │
│    │（二）證人丁○○於92年10月21│   賣事宜，其並向被告接洽臺中 │
│    │      日簽立之不動產買賣契約│   市南區樹義里樹義五巷67號房 │
│    │      書（其上並有被告之親筆│   屋之買賣，交付總計250萬元購│
│    │      簽收之簽名）。        │   屋款項予被告收受，然被告經 │
│    │（三）證人丁○○於93年4月15 │   手上開交付之款項後，逕自占 │
│    │      日與被告簽立之協議書。│   有，挪為己用之事實。       │
│    │                            │2、證明於簽立訂金收據時，確有 │
│    │（四）告訴人暨證人丁○○交付│   撥打電話至瑞有建設公司確認 │
│    │      之支票影本3紙及款項支 │   被告可代瑞有建設公司處理房 │
│    │      付明細表。            │   屋買賣事宜之事實。因之，被 │
│    │                            │   告既取得上開房屋買賣之授權 │
│    │                            │   ，其逕自將告訴人所交付之款 │
│    │                            │   項挪為私用，應係侵占無訛。 │
│    │                            │3、證明當時房屋建案之名稱即為 │
│    │                            │   賓士皇家之事實。           │
│    │                            │4、證明被告收取之250萬元款項部│
│    │                            │   分，最後由瑞有建設公司吸收 │
│    │                            │   賠償之事實。               │
│    │                            │5、證明確實有將臺中市南區樹義 │
│    │                            │   里樹義五巷67號房屋出租予證 │
│    │                            │   人吳龍珍之事實。           │
│    │                            │                              │
├──┼──────────────┼───────────────┤
│五  │（一）證人吳龍珍於警詢及偵查│1、證明確有向丁○○承租臺中市 │
│    │      中之證述。            │   南區樹義里樹義五巷67號房屋 │
│    │（二）證人吳龍珍與丁○○於93│   之事實。                   │
│    │      年1月5日簽立之房屋租賃│2、證明原係自91年12月25日起向 │
│    │      契約書。              │   瑞有建設公司承租上開房屋， │
│    │（三）證人吳龍珍於91年12月21│   且接洽之對象即係被告，之後 │
│    │      日與瑞有建設股份有限公│   ，復於租約到期後依照被告之 │
│    │      司簽訂之房屋租賃契約書│   告知，另向新屋主即丁○○承 │
│    │      。                    │   租上開房屋之事實。         │
│    │                            │3、綜上可知，被告確係以瑞有建 │
│    │                            │   設公司之名義代為處理上開房 │
│    │                            │   屋之出租及買賣之事實。     │
├──┼──────────────┼───────────────┤
│六  │證人陳榮彬於偵查中之證述。  │1、證明被告當時確係代瑞有建設 │
│    │                            │   公司介紹房屋，並於客戶成交 │
│    │                            │   後抽取一定金額之費用充作報 │
│    │                            │   酬之事實。                 │
│    │                            │2、證明確實有授權被告可攜同客 │
│    │                            │   戶參觀房屋，且亦可代瑞有建 │
│    │                            │   設公司議價，惟須經公司作最 │
│    │                            │   後之確認。                 │
│    │                            │3、證明收據上所蓋印之賓士皇家 │
│    │                            │   章即是建案之名稱，而公司之 │
│    │                            │   便章亦確實置放於接待中心之 │
│    │                            │   事實。                     │
│    │                            │4、證明被告確實有將戊○○所交 │
│    │                            │   付之部分款項交回公司之事實 │
│    │                            │   。                         │
│    │                            │5、證明任雋茂本身即是上開建物 │
│    │                            │   土地之所有權人，並與瑞有建 │
│    │                            │   設公司合作上開建案之事實。 │
├──┼──────────────┼───────────────┤
│七  │證人陳清景於偵查中之證述。  │1、證明被告確係瑞有建設公司之 │
│    │                            │   其中1各名介紹員，並受瑞有建│
│    │                            │   設公司委託介紹買主，且於成 │
│    │                            │   交後計算酬勞之事實。       │
│    │                            │2、證明確有授權被告可使用接待 │
│    │                            │   中心之事實。               │
│    │                            │3、證明當時之房屋專案即是賓士 │
│    │                            │   皇家之事實。               │
│    │                            │                              │
├──┼──────────────┼───────────────┤
│八  │另案被告任雋茂於偵查中之供述│1、證明被告確係擔任仲介人，並 │
│    │。                          │   代瑞有建設公司仲介1年之事實│
│    │                            │   。                         │
│    │                            │2、證明自身確與瑞有建設公司合 │
│    │                            │   建賓士皇家之建案，約定之方 │
│    │                            │   式為合建分售，亦即出售房地 │
│    │                            │   時，其自身係以地主身分出售 │
│    │                            │   ，而房屋部分則是由瑞有建設 │
│    │                            │   公司一併出售之事實。       │
├──┼──────────────┼───────────────┤
│九  │（一）臺中市○區○○○段1064│1、證明本案系爭房屋確係瑞有建 │
│    │    0101號土地所有權狀及土地│   設公司與土地所有權人任雋茂 │
│    │    謄本、其上建號5859號建物│   一同合作推出之銷售建案。   │
│    │    之所有權狀及登記謄本。  │2、證明被告受瑞有建設公司之委 │
│    │（二）臺中市○區○○○段1064│   託代為仲介賓士皇家建案所推 │
│    │    0099號土地所有權狀及土地│   出之房屋，並據以賺取酬金之 │
│    │    謄本、其上建號5857號建物│   事實。                     │
│    │    之所有權狀及登記謄本。  │                              │
│    │（三）臺中市中山地政事務所建│                              │
│    │      物測量成果圖。        │                              │
│    │（四）臺中縣政府營利事業登記│                              │
│    │      證。                  │                              │
│    │（五）瑞有建設股份有限公司變│                              │
│    │      更登記資料。          │                              │
├──┼──────────────┼───────────────┤
│ 十 │被告己○○於歷次偵查中之自白│1、坦承前係擔任房屋仲介員，受 │
│    │。                          │   瑞有建設公司之委託，代為仲 │
│    │                            │   介房屋買賣之事實。         │
│    │                            │2、坦承因積欠地下錢莊款項，故 │
│    │                            │   在接受告訴人丁○○、戊○○ │
│    │                            │   、乙○○及丙○○之訂金後， │
│    │                            │   僅將部分款項交回瑞有建設公 │
│    │                            │   司，其餘款項則全數挪為私用 │
│    │                            │   ，解決自身所積欠之私人債務 │
│    │                            │   之事實。                   │
│    │                            │3、坦承確有侵占附表編號一至編 │
│    │                            │   號四所示之款項之事實。     │
└──┴──────────────┴───────────────┘
二、按刑法第336條第2項之侵占業務上持有物罪，以基於業務上
    之關係而持有他人之物實行侵占為要件。所稱業務係指吾人
    於社會生活中所繼續經營之事務，最高法院83年度台上字第
    3911號刑事判決著有明文；又刑法上所謂業務，係以事實上
    繼續執行之業務為準，凡以反覆為同種類之行為為目的之社
    會活動，均屬一種業務，一人未必僅從事某一種專業，如一
    人同時兼有二種或三種以上之業務，而侵占其中一種業務上
    所持有之物，亦成立業務上之侵占罪，最高法院72年度台上
    字第6872號刑事判決亦闡述至明。則行為人所侵占入己之物
    品是否屬其業務上所持有，係取決於有無「反覆性」及「繼
    續性」之客觀事實，亦即行為人如以反覆實施同種類行為為
    目的而繼續經營特定業務，並在此範圍內對於某一物品取得
    支配管領之權能，即屬具有業務上之持有關係。至於行為人
    經營特定業務之原因甚夥，法律關係亦非一致，不僅毋庸以
    受雇於他人或形式上成立僱傭契約為前提要件，亦不因其同
    時兼有二以上業務種類或職務身分而受影響，倘其對於該社
    會活動之實施具有前述「反覆性」、「繼續性」之客觀事實
    ，即無礙於刑法第336條第2項所稱業務上持有關係之認定。
    因之，被告既係擔任瑞有建設公司房屋銷售之業務人員，工
    作內容並包括房屋仲介及收取買賣議價款項等業務，故其自
    客戶中所收取之款項，自係業務上所持有之物無疑。是核被
    告己○○所為，就附表編號一至編號四所示之犯行，均係犯
    刑法第第336條第2項之業務侵占罪嫌。另按刑法於95年7月1
    日修正施行後，業已刪除第55條後段牽連犯及第56條連續犯
    之規定，此刪除雖非犯罪構成要件之變更，但顯已影響行為
    人刑罰之法律效果，自屬刑法第2條第1項之「法律有變更」
    ，依該項規定比較新、舊法結果，修正前第55條後段牽連犯
    之規定，將被告具有方法結果之數行為以1 罪論，較之刑法
    刪除該條文後，被告各行為應併合處罰及修正前第56條連續
    犯之規定，將被告連續之數行為以1 罪論，但得加重其刑至
    二分之一，較之刑法刪除該條文後，被告各行為應併合處罰
    等規定而言，顯以修正前刑法較有利於被告。是被告先後多
    次犯刑法第336條第2項業務侵占罪嫌之犯行，時間密接，且
    犯罪構成要件相同，顯係基於概括犯意所為，為連續犯，請
    均依修正前刑法第56條之規定論以一罪，並依法加重其刑。
三、至告訴及報告意旨雖認被告係佯裝銷售房屋，並以偽刻之瑞
    有建設公司及地主任雋茂印章之方式，與告訴人等人簽立議
    價金收據及不動產買賣契約書，並向告訴人丙○○、戊○○
    、乙○○及丁○○等人收取如附表編號一至編號四所示之購
    屋訂金，因認被告涉有刑法第216條之偽造文書、第339條第
    1 項之詐欺取財等罪嫌。惟經訊據被告固坦承有向告訴人丙○○、戊○○、乙○○及丁○○等人收取如附表編號一至編
    號四所示之購屋款項，並將之挪用以解決自身債務之事實，
    惟堅決否認涉有詐欺及偽造文書犯行，辯稱：伊先前即係代
    瑞有建設公司仲介房屋，並據以賺取酬金，丙○○、戊○○
    、乙○○及丁○○等人確係有向伊訂購瑞有建設公司推出之
    房屋，而原先當時均有取得瑞有建設公司董事長之同意，若
    4戶一同賣出，則可以接受總價2000 萬元之銷售價格，因此
    ，其收取其中2 戶之訂金後，即將訂金繳納給瑞有建設公司
    ，後來戊○○雖有下訂金，但因一直延誤簽約，所以後來陳
    清景才決定不賣，惟其仍決定將其餘2 戶房屋出賣。另關於
    印章部分，當時在接待中心時便有公司的便章，而訂金收據
    是伊仲介自身的訂金收據，避免日後爭議，伊跟陳清景配合
    的方式，就是伊把訂金交回公司並說明那一戶，再約定時間
    簽訂買賣契約書通常簽約地點都是在后庄路680 號，只有少
    數是在接待中心等語，經查：（一）經訊之證人吳龍珍於警
    詢中證稱：伊於91年12月25日起即開始向瑞有建設公司承租
    臺中市南屯區樹義里五巷67號房屋，第1次租期為1年，至93
    年1月5日止，係由己○○代表瑞有建設公司與伊簽訂房屋租
    賃契約書等語，並有房屋租賃契約書及被告所出具之收據影
    本1紙在卷可稽。足徵被告確係自91 年間即受瑞有建設公司
    委託代為處理本案系爭房屋。而此再經質諸告訴人暨證人戊○○，亦到庭結證證稱：伊確有撥打電話至瑞有建設公司詢
    問，並經公司人員確認己○○本人可以代表瑞有建設公司進
    行買賣。當時係伊太太打電話到瑞有建設公司，且係陳清景
    先生的媳婦接的，並告知被告可以處理房屋的事情等語；告
    訴人暨證人丁○○同證稱：伊購買房屋都是跟己○○接洽的
    ，己○○在陳榮彬的公司工作很久了，而伊跟己○○購買房
    子時，都沒有見過陳榮彬，亦沒有去過瑞有建設公司，但伊
    有打電話到瑞有建設公司，裡面的小姐跟伊說買房子的錢可
    以交給己○○等語明確，益徵被告確係經瑞有建設公司之授
    權，方對外招攬客戶，並無假借銷售房屋之名義，蓄意詐騙
    告訴人之情事甚明。（二）況證諸瑞有建設公司負責人陳榮
    彬到庭亦結證稱：己○○當時確係幫公司介紹房屋，在跟客
    戶成交後並有介紹可以抽成，伊公司委託被告賣房子大概有
    2 、3年，而樹義五巷75號房屋則係伊公司就給被告使用當
    作辦公處所。當初公司亦確實有授權被告可攜同客戶看房子
    ，且被告亦可與客戶進行議價，只是要經過公司最後的同意
    確認即可。另戊○○所交的現金中確實有40萬元交回給公司
    。至收據上之所以蓋有賓士皇家的印章，因當時公司的建案
    案名便是賓士皇家，且公司將許多物品均放置在接待中心等
    語；證人陳清景到庭亦證稱；被告是伊建設公司的其中1名
    介紹員，公司即是委託被告介紹買主如果成交的話才計算酬
    勞。另公司當時因餘屋尚有10多間，所以確實有告知被告可
    以選擇其中1間使用，而伊公司只控制公司印章，且專案建
    築名稱確實是賓士皇家等語明確，顯見被告確實於上開房屋
    買賣事宜時，即已獲得瑞有公司之授權，並可使用接待中心
    以之作為接洽客戶及議價之場所無訛，據之，被告於銷售房
    屋之際，確無詐欺故意，且其既已取得瑞有公司之授權使用
    接待公司及進行議價程序，則其使用瑞有建設公司放置於接
    待中心之相關便章，自無偽造文書之問題可言。綜上，本件
    尚難僅因被告事後未將所收取之購屋訂金交回予瑞有建設公
    司，即遽認係被告係一開始即假藉銷售房屋之名義而向告訴
    人施用詐術以騙取上開購屋款項。綜上所述，被告所為即與
    刑法偽造文書及詐欺罪嫌之構成要件尚屬有間。惟被告未經
    告訴人及瑞有建設公司之同意而逕自挪用告訴人所交付之之
    購屋訂金款項，雖不構成詐欺，但已構成刑法第336條第2項
    之業務侵占罪嫌，俱如前述，而告訴人所指之偽造文書及詐
    欺部分，果若成立犯罪，亦與前揭起訴之侵占部分，係屬同
    一事實，爰不另為不起訴處分，附此敘明。
四、依刑事訴訟法第251條第1項提起公訴。
    此  致
臺灣臺中地方法院
中    華    民    國    98    年    9     月    20    日
                              檢 察 官  甲○○
本件正本證明與原本無異
中    華    民    國    98    年    10    月    8     日
                              書 記 官  王孟涵
附錄本案所犯法條：
中華民國刑法第336條
（公務公益侵占罪、業務侵占罪）
對於公務上或因公益所持有之物，犯前條第1項之罪者，處1年以
上 7 年以下有期徒刑，得併科5千元以下罰金。
對於業務上所持有之物，犯前條第1項之罪者，處6月以上5年以
下有期徒刑，得併科 3 千元以下罰金。
前二項之未遂犯罰之。
附表：
┌──┬────┬────────┬──────────────┐
│編號│被害人  │    侵占之金額  │    購買之不動產            │
│    │        │                │                            │
│    │        │                │                            │
│    │        │                │                            │
├──┼────┼────────┼──────────────┤
│一  │丙○○  │40萬元          │臺中市南區樹義里樹義五巷79號│
│    │        │                │房屋                        │
├──┼────┼────────┼──────────────┤
│二  │戊○○  │118萬元（總計收 │臺中市南區樹義里樹義五巷65號│
│    │        │款158萬元，其中 │房屋                        │
│    │        │40萬元繳回瑞有建│                            │
│    │        │設公司）        │                            │
├──┼────┼────────┼──────────────┤
│三  │乙○○  │90萬元          │臺中市南區樹義里樹義五巷77號│
│    │        │                │房屋                        │
├──┼────┼────────┼──────────────┤
│四  │丁○○  │250萬元         │臺中市南區樹義里樹義五巷67號│
│    │        │                │房屋                        │
└──┴────┴────────┴──────────────┘


司法院資訊處製作；財團法人民間司法改革基金會備份。
